Molnár Zsolt



KAPCSOLAT

+36(30)524-66-02

molnar.zsolt.1984@gmail.com

www.linkedin.com/in/zsolt-molnar-ln3312

https://mzsolti84.github.io/

TANULMÁNYOK

Folyamatban - CTFL/ISTQB

2023 - WebUniTech-BMI – Flutter fejlesztő

2021-2022 - Progmatic Akadémia – **Java programozó**

2003-2008 - Közgazdász **MSc** Szent István Egyetem, Közgazdász és Gazdaságiinformatikus Szak

1999-2003

Keleti Károly Közgazdasági

MAGAMRÓL

Diplomámat 2008-ban szereztem mint közgazdász-gazdasági informatikus, valamint egy java programozó és egy kereszt-platformos alkalmazás fejlesztő tanfolyamot végeztem. Közgazdászként és data analistként 2021-ig dolgoztam. Jelenleg az IT szektorban vagyok, mint Teszt Automatizációs mérnök. Célom, hogy tovább tudjam bővíteni tudásomat teszteléssel és szoftverfejlesztéssel kapcsolatban.

SZAKMAI TAPASZTALAT

2022 - jelenleg

Teszt Automatizációs mérnök, InnovITech Kft.

Infobroker webalkalmazás fejlesztésének támogatása automatizált tesztelőként:

- automatizált tesztelés a Cypress keretrendszerben,
- automatizált tesztelés a Roaster keretrendszerben,
- manuális tesztelés.

2019-2021

Data analyst, Magyar Agrárkamara (NAK)

Agrárpiaci szereplőktől származó adatállomány feldolgozása VB scriptek segítségével. Grafikonokat, statisztikák, pénzügyi elemzések készítése.

2017-2019

Pénzügyi-analitikai koordinátor, Magyar Agrárkamara (NAK) Szerződések pénzügyi szempontú véleményezése, vállalti pénzügyi tervezés elősegítése, beszámolók ellenőrzése, kontírozás.

2012-2017

Senior pályázatkezelő, Európai Szociális Alap Kft.

2011-2012

Programmunkatárs, Európai Szociális Alap Kft.

2009-2011

Programkoordinátor, Strukturális Alapok Programiroda

2003-2008

Diplomamunka: Az erőforrás elosztás kritériumi és kommunikáció a Non-profit vállalkozásoknál.

EGYÉB TAPASZTOK

"B" kategóriás jogosítvány (2019)

Szakközépiskola és Gimnázium, Budapest

KOMPETENCIÁK

Körültekintő, határozott, segítőkész, következetes, megbízható

Nyelvismeret:

Magyar **anyanyelv** Angol, **B2**

Német - kezdő

PROJEKTMUNKÁK

Egy leszármazotti függőségeket tartalmazó adatstruktúra modell bemutatása, a ragadozók kladisztikus osztályozási módszerének példáján keresztül

https://github.com/mzsolti84/Carnivora

Sudoku alkalmazás flutter keretrendszerben https://github.com/mzsolti84/sudoku flutter

TaskManager alkalmazás flutter keretrendszerben https://github.com/mzsolti84/task_manager_flutter

Sudoku API. Tábla és megoldás generálása "back-track" módszer segítségével https://github.com/mzsolti84/sudoku-spring

ParaBank Test, Cypress https://github.com/mzsolti84/parabank-cypress-test

Zsolt Molnár



CONTACTS

+36(30)524-66-02

molnar.zsolt.1984@gmail.com

www.linkedin.com/in/zsolt-molnar-ln3312

https://mzsolti84.github.io/

STUDIES

In progress - CTFL/ISTQB

2023 - WebUniTech-BMI – Junior Flutter Developer

2021-2022 - Progmatic Academy – **Junior Java Developer**

2003-2008 - Szent István University, **Economics and Management**, **Msc**

1999-2003

Keleti Károly High School of

ABOUT ME

I graduated as an economist-business informatics economist in 2008 and I have completed a course in Java programming and cross-platform application development. I worked as an economist and data analyst until 2021. I am currently in the IT sector as a Test Automation Engineer. My goal is to further my knowledge in testing and software development.

PROFESSIONAL EXPERIENCES

2022 - currently

Test Automation Engineer, InnovITech Kft.

Contributing to the development of an infobroker web application as an automated tester:

- automated testing using Cypress,
- automated testing using Roaster,
- develop Test Cases,
- manual testing.

2019-2021

Data analyst, Magyar Agrárkamara (NAK)

Processing data from agricultural market actors using VB scripts. Preparation of graphs, statistics, financial analysis.

2017-2019

Financial and analysis coordinator, Magyar Agrárkamara (NAK)

Reviewing contracts from a financial point of view, facilitating corporate financial planning, checking accounts, invoice processing for bookkeeping.

2012-2017

Senior tender coordinator, Európai Szociális Alap Kft.

2011-2012

Project coordinator, Európai Szociális Alap Kft.

2009-2011

Programkoordinátor, Strukturális Alapok Programiroda

2003-2008

Thesis: The allocations of resources and inner communication of the Non-profit organizations

OTHER EXPERIENCES

Economics, Budapest

INDIVIDUAL SKILLS

Prudent, decisive, helpful, consistent, reliable

LANGUAGE KNOWLEDGE:

Hungarian – native speaker English - B2

German - beginner

"B" category driving licence (2019),

MY PROJECTS

To present a data structure model with descendant dependencies, using the example of a cladistic classification method for predators. The management and understanding of the data structure is illustrated with an interactive genogram (cladistic genetic family tree) and additional administrative interfaces and functions https://github.com/mzsolti84/Carnivora

Sudoku application made in Flutter framework https://github.com/mzsolti84/sudoku flutter

A simple task manager application made in Flutter framework https://github.com/mzsolti84/task_manager_flutter

Sudoku API. GameBoard and solution generation using the "back-track" method

https://github.com/mzsolti84/sudoku-spring

ParaBank Test in Cypress https://github.com/mzsolti84/parabank-cypress-test